【裁判字號】    97,上訴,1661
【裁判日期】    980224
【裁判案由】    違反毒品危害防制條例
【裁判全文】
臺灣高等法院高雄分院刑事判決        97年度上訴字第1661號
上  訴  人
即  被  告  乙○○○
                      （臺灣高雄第二監獄執行中）
選任辯護人  紀錦隆律師
            孫大昕律師
上列上訴人因違反毒品危害防制條例案件，不服臺灣高雄地方法
院97年度訴字第777 號中華民國97年9 月10日第一審判決（起訴
案號：臺灣高雄地方法院檢察署96年度偵字第29087 號），提起
上訴，本院判決如下：
     主  文
上訴駁回。
     事  實
一、乙○○○前因違反毒品危害防制條例之施用第一、二級毒品
    案件，經臺灣高雄地方法院95年度訴字第3779號判決處有期
    徒刑10月確定，嗣經臺灣高雄地方法院96年度聲減字第1823
    號裁定減為有期徒刑5 月確定，於民國96年7 月15日易科罰
    金執行完畢，明知甲基安非他命係毒品危害防制條例第2 條
    第2 項第2 款所列之第二級毒品，不得持有或販賣，於96年
    9 月29日9 時45分許，以其所有之LG手機（搭配當時持用之
    行動電話門號0000000000）接獲友人李敏華（現由臺灣高雄
    地方法院97年度訴字第777 號案件通緝中）以其所持用行動
    電話門號0000000000來電詢問甲基安非他命之價格，乙○○
    ○即於同日（29日）9 時49分許，以上開行動電話門號0000
    000000，撥打姓名不詳之綽號「阿鴻」（同音）所持用之行
    動電話門號0000000000，詢問甲基安非他命約500 公克數量
    之價格，經「阿鴻」表示「58」（某單位價格之暗語，下同
    ），並稱乙○○○可向對方（即買主）開價「60」或「62」
    ，乙○○○因悉可從中販入轉售圖利「即賺取上開價格之差
    價」，竟意圖營利而基於販賣甲基安非他命之犯意，隨於同
    日（29日）9 時51分許，以上開行動電話門號0000000000回
    電李敏華之上開行動電話門號0000000000，表示甲基安非他
    命價格「62」，並稱「最近可能會漲，你看看怎樣」（意即
    向李敏華暗示要買要快），經李敏華於同日（29日）10時18
    分許，以上開行動電話門號0000000000回電乙○○○之行動
    電話門號0000000000，表示所購買之甲基安非他命，其中部
    分要分裝成13包，乙○○○繼於同日（29日）10時30分許，
    以上開行動電話門號0000000000撥打「阿鴻」之上開行動電
    話門號0000000000，詢問上述甲基安非他命價格可否再降價
    （乙○○○欲向阿鴻壓低販入價格，以便轉售時獲取更多利
    潤），嗣於同日（29日）14時09分許，李敏華以上開行動電
    話門號0000000000去電乙○○○之行動電話門號0000000000
    ，表示甲基安非他命要分裝（先分裝13包，剩餘數量再裝1
    包），並詢問「我帶多少」（意即其所買之甲基安非他命之
    確定價格），乙○○○則答稱「62」，李敏華則告知將於下
    午3 點多出發（即自台北南下高雄），乙○○○隨於同日（
    29日）14時15分許，以上開行動電話門號0000000000撥打「
    阿鴻」之行動電話門號0000000000，告知「用實的36、裝13
    個、其他的零頭另外裝」（意依李敏華上開要求，分裝總重
    約500 公克甲基安非他命，即以每包36公克分裝13包，剩餘
    數量約32公克「即500 公克-36 公克X13 包」再裝1 包，總
    共14包），至同日（29日）18時11分許，李敏華以上開行動
    電話門號0000000000去電乙○○○之行動電話門號00000000
    00，告知其已來到台中，要和綽號「燕菜」者（即丙○○「
    原名陳永泰」）合夥購買並一起南下，會拿「62」價格給乙
    ○○○。乙○○○因而於96年9 月29日23時50分許前某時，
    先以上開「58」之價格向「阿鴻」販入依上開方式分裝14包
    之甲基安非他命（總重約500 公克），再於96年9 月29日23
    時50分許，在其當時位於高雄縣大寮鄉○○○路105 巷24弄
    35號4 樓之租屋處，將上開14包甲基安非他命，以上開「62
    」價格（即總價新台幣「下同」50萬元）轉售李敏華牟利，
    乙○○○因此販賣第二級毒品既遂並得款50萬元（未扣案）
    ，而李敏華隨後即與丙○○攜帶上述甲基安非他命離開乙○
    ○○上址租屋處（丙○○嗣於96年11月15日，因施用甲基安
    非他命經警於96年11月16日查獲，並扣得甲基安非他命1 包
    「含袋毛重25.56 公克」部分，並經臺灣臺中地方法院97年
    度訴字第289 號判決有期徒刑5 月，復經臺灣高等法院臺中
    分院97年度上訴字第954 號判決上訴駁回確定）。乙○○○
    嗣於96年10月10日12時50分許，騎乘機車搭載李敏華從上址
    租屋處地下室出來，旋遭員警查獲李敏華持有如附表編號1
    至5 所示之物（乙○○○被訴於96年10月10日販賣附表編號
    1 、2 所示之第一、二級毒品部分，業據臺灣高雄地方法院
    97年度訴字第777 號判決無罪確定；李敏華則因施用甲基安
    非他命，經臺灣高雄地方法院96年度毒聲字第1789號裁定觀
    察勒戒，復經本院97年度毒抗字第27號裁定抗告駁回確定）
    ，並扣得搭配行動電話門號0000000000之上開乙○○○所有
    LG手機1 支（不含0000000000門號之SIM 卡），經警依據李
    敏華供述而循線查獲上情。
二、案經高雄市政府警察局移送臺灣高雄地方法院檢察署檢察官
    偵查起訴。
     理  由
一、證據能力：
(一)、證人即原審同案被告李敏華於原審經傳、拘無著，現仍由原
    審通緝中，有原審卷附傳票送達證書、拘提結果回函資料、
    原審通緝稿及本院卷附之臺灣高等法院被告前案紀錄表在卷
    可參，而證人李敏華於96年10月10日警詢之陳述較近於案發
    時間，且較無受外力人情之干擾，又無其他證據可認有何非
    出於自由意志陳述之情形，足認上開警詢陳述有較可信之特
    別情況，且為證明被告乙○○○犯罪事實存否所必要，依刑
    事訴訟法第159 條之3 第3 款規定，認有證據能力。
(二)、證人李敏華於偵查中經具結之陳述，並未曾提及檢察官在偵
    查時有不法取供之情形，且亦無證據足以證明證人上開陳述
    有顯不可信之情況，而證人李敏華現仍於原審通緝中（如上
    所述），已無從傳喚到庭接受詰問，依刑事訴訟法第159 條
    之1 第2 項規定，認有證據能力。
(三)、證人李敏華於原審準備程序中以被告身分所為陳述，因其身
    分既非證人，即與「依法應具結」之要件不合，縱未命其具
    結，純屬原審職權之適法行使，當無違法可言。而證人李敏
    華現仍於原審通緝中（如上所述），已無從傳喚到庭接受詰
    問，則證人李敏華於原審準備程序中以被告身分所為陳述，
    對被告乙○○○而言，認有證據能力（最高法院96年度台上
    字第3527號判決要旨足參）。
(四)、卷附高雄市政府警察局於97年11月7 日高市警刑偵15字第09
    70066059號函、和信電訊公司函覆門號0000000000用戶資料
    ，固均屬書面之傳聞證據，然檢察官、被告、辯護人已於本
    院審理調查上開書證予以提示並告以要旨時，由檢察官、被
    告、辯護人表示意見，當事人或辯護人已知上述筆錄乃傳聞
    證據，而就此證據能力均表示無意見，即同意作為證據，且
    本院認為以之作為本件論証之證據，均與待證事實具有關聯
    性，且無證據證明此等書證有何遭變造或偽造情事，作為本
    案之證據亦屬適當，依刑事訴訟法第159 條之5 第1 項規定
    ，均得為證據。
(五)、本件監聽錄音係偵查犯罪機關依法定程序實施監聽所得，而
    卷附監聽錄音譯文，雖為偵查犯罪機關單方面製作，但被告
    及其辯護人於本院準備程序中並不爭執卷附監聽譯文內容，
    且捨棄勘驗監聽錄音帶（見本院卷第113-114 頁），復經本
    院審理時踐行調查證據之程序，自得採為認定犯罪事實之基
    礎（最高法院93年度台上字第6510號判決要旨足參），則卷
    附監聽錄音譯文，自有證據能力。
(六)、按鑑定人由審判長、受命法官或檢察官就下列之人選任1 人
    或數人充之：(一)就鑑定事項有特別知識經驗者。(二)經政府機
    關委任有鑑定職務者；鑑定之經過及其結果，應命鑑定人以
    言詞或書面報告；法院或檢察官得囑託醫院、學校或其他相
    當之機關、團體為鑑定，或審查他人之鑑定，並準用第203
    條至第206 條之1 規定，刑事訴訟法第198 條、第206 條第
    1 項、第208 條第1 項分別定有明文。本件卷附法務部調查
    局海洛因鑑定書、內政部警政署刑事警察局甲基安非他命鑑
    定書，雖均係被告以外之人於審判外之書面陳述，然法務部
    調查局、內政部警政署刑事警察局係臺灣高等法院檢察署關
    於毒品鑑定之概括選任鑑定機關，此有臺灣高等法院檢察署
    92年9 月9 日檢文允字第0921001203號函附之「臺灣高等法
    院檢察署檢察長概括選任鑑定機關表列」足參，則上開毒品
    鑑定書，為刑事訴訟法第159 條第1 項規定之例外情形，均
    有證據能力。
二、訊據上訴人即被告乙○○○於原審及本院固均坦承有於96年
    9 月29日23時50分許，在上址租屋處收受李敏華交付之50萬
    元，之後在上址租屋處交付李敏華約500 公克之甲基安非他
    命等情（見原審卷第78頁，本院卷第40頁），惟否認上開販
    賣第二級毒品犯行，辯稱：我是介紹李敏華向「阿鴻」買甲
    基安非他命，當時是李敏華、陳永泰一起來找我，該50萬元
    是李敏華在上址租屋處先交給我，要我幫他向「阿鴻」買甲
    基安非他命，我拿到錢後下樓去附近巷口找「阿鴻」買甲基
    安非他命，李敏華在上址租屋處等我，我買回來再於上址租
    屋處將甲基安非他命拿給李敏華云云；辯護意旨並以：被告
    並無販賣甲基安非他命給李敏華犯行，而係介紹李敏華向「
    阿鴻」買甲基安非他命，被告主觀上僅受李敏華之託而代李
    敏華向「阿鴻」買甲基安非他命，被告並未單獨或與「阿鴻
    」共同販賣甲基安非他命，被告僅成立幫助李敏華持有第二
    級毒品等語。經查：
(一)、被告於上開時、地，收受李敏華交付之50萬元後，由被告交
    付14包甲基安非他命（毛重約500 公克）予李敏華一節，除
    據被告坦承在卷外，並經證人即原審同案被告李敏華於96年
    10月10日警詢陳明：96年9 月29日23時50分許，透過乙○○
    ○向「阿鴻」購買50萬元之甲基安非他命；係先以手機與乙
    ○○○之0000000000手機連絡購買毒品事宜，再下高雄向他
    們（即乙○○○、「阿鴻」）購買毒品；是與其妻甲○○及
    陳永泰「綽號燕菜」一起下來高雄透過乙○○○向「阿鴻」
    購買50萬元之甲基安非他命等語（見警卷(一)第16、17、18頁
    ），及於96年10月11日偵查中具結證稱：50萬元那次，錢是
    乙○○○收走的，因為那天「阿鴻」（筆錄誤記「阿宏」）
    沒來，而毒品已經放在乙○○○住處，所以毒品由乙○○○
    交給我，而錢由他收走等語（見偵卷第12頁），嗣於97年3
    月31日原審準備程序中亦以被告身分供述：96年9 月29日23
    時50分許，和陳永泰合資，陳永泰出40萬元，我出10萬元，
    一起去找乙○○○，50萬元交給乙○○○，乙○○○在上址
    住處交給我10包甲基安非他命，1 包約30幾公克（見原審卷
    第132 頁）等情明確。
(二)、96年9 月29日23時50分許，與證人李敏華同行在被告上址租
    屋處之證人丙○○（即原名陳永泰）於本院審理中具結證述
    ：伊綽號叫「燕菜」，當晚與李敏華來高雄目的是買甲基安
    非他命，50萬元（伊出20萬元、李敏華出30萬元，用牛皮紙
    袋裝）是李敏華在被告上址租屋處客廳交給被告，被告就將
    錢拿到樓下去（伊不知被告去哪裡），約過5-10分鐘，被告
    就將甲基安非他命（用手提紙袋裝）拿上樓來租屋處客廳，
    被告交毒品給李敏華時伊有在場，但沒有注意看，到車上時
    才發現毒品分成10包，每包重量約1 兩重，毒品來源伊不曉
    得，李敏華在車上有提到要向阿鴻拿毒品，伊於當晚過程中
    沒有看到阿鴻之人出現，被告交毒品給李敏華後，伊就與李
    敏華一起下樓離開，沒有當場清點多少包等語明確（見本院
    卷第136-141 頁）。又證人丙○○嗣於96年11月15日，因施
    用甲基安非他命經警於96年11月16日查獲，並扣得甲基安非
    他命1 包「含袋毛重25.56 公克」部分，並經臺灣臺中地方
    法院97年度訴字第289 號判決有期徒刑5 月，復經臺灣高等
    法院臺中分院97年度上訴字第954 號判決上訴駁回確定；另
    證人李敏華則於96年10月10日為警查獲其施用施用甲基安非
    他命，經臺灣高雄地方法院96年度毒聲字第1789號裁定觀察
    勒戒，復經本院97年度毒抗字第27號裁定抗告駁回確定等事
    實，亦有證人丙○○、李敏華之臺灣高等法院被告前案紀錄
    表及上開案件刑事判決、裁定在卷可佐，則被告於96年9 月
    29日23時50分許，在上址租屋處交付李敏華約500 公克之物
    ，雖當時未經查扣，但以上開事證，足認確屬甲基安非他命
    無訛，被告辯護意旨質疑此部分（見本院卷第155 頁），尚
    非可採。
(三)、關於李敏華交付50萬元給被告後，被告是否有下樓離開上址
    租屋處，之後才將甲基安非他命在上址租屋處交給李敏華一
    節，證人丙○○所證上情，雖合於被告所辯，而與證人李敏
    華上開偵查證詞不符，但證人丙○○於本院審理中亦不諱言
    其不知被告下樓去哪裡（見本院卷第141 頁），又證人李敏
    華上開偵查所述「毒品已經放在乙○○○住處」一詞，對照
    其當次偵查證詞之前文：「因為那天阿鴻沒來」，及後文：
    「毒品由乙○○○交給我，錢由他收走」等情，足徵證人李
    敏華上開偵查證詞，在於強調「阿鴻」並未出面交易甲基安
    非他命，而係由被告將甲基安非他命交付給伊，並向伊收取
    甲基安非他命價金50萬元等事實，上開證人間證詞不符之處
    ，無從採為對被告有利之認定。。
(四)、被告及其辯護人於本院並不爭執卷附監聽譯文內容且捨棄勘
    驗監聽錄音帶（見本院卷第113-114 頁），則依據高雄市政
    府警察局函送本院關於被告所持用上開行動電話門號000000
    0000之監聽譯文內容：
 1、自96年9 月29日9 時45分許起至同日18時11分許，被告上開
    行動電話門號0000000000與證人李敏華持用之行動電話門號
    0000000000及「阿鴻」所持用之行動電話門號0000000000間
    之對話內容（見本院卷第90、92-93 頁），就同日9 時49分
    許，被告向「阿鴻」詢問甲基安非他命價格（被告於原審坦
    承約500 公克之數量，見原審卷第78頁），經「阿鴻」表示
    「58」（即表示某單位價格之暗語），並向被告稱可向對方
    （即買主）開價「60」或「62」，被告隨於2 分鐘後之9 時
    51分許即回電李敏華，表示價格「62」，並稱「最近可能會
    漲，你看看怎樣」等語（見本院卷第92頁），足徵被告當時
    業已知悉可從中賺取上開「58」與「60或62」間之價格差價
    ，並有向李敏華暗示要買要快之意；被告之後於同日14時9
    分許，再向李敏華確定「62」之價格，而李敏華於同日18時
    11分許，亦向被告確定交付「62」之價格等情（見本院卷第
    93頁）。從而，不論被告係如證人李敏華上開偵查證詞（即
    被告於李敏華到達其租屋處前，已先向阿鴻拿取甲基安非他
    命放在其租屋處），或如證人丙○○及被告所辯情形（即被
    告先向李敏華收取50萬元後，下樓去找「阿鴻」買甲基安非
    他命，再拿回上址租屋處交給李敏華），被告確有意圖以「
    58」之價格向「阿鴻」販入甲基安非他命，再以「62」之價
    格轉售李敏華，藉以賺去差價從中圖利之犯意甚明。且被告
    苟無利可圖，應無甘冒持有上開數量甚鉅之甲基安非他命遭
    查獲之極大風險，而僅從事代收款、代交貨之工作。
 2、96年9 月29日14時09分許，證人李敏華去電被告表示要分裝
    （先分裝13包，剩餘數量再裝1 包），被告隨於同日14時15
    分許，去電「阿鴻」告知「用實的36、裝13個、其他的零頭
    另外裝」等語（見本院卷第93頁），參照被告上開供述當日
    李敏華係要買約500 公克甲基安非他命，及證人李敏華、丙
    ○○上開所述每包重量「約30幾公克」、「約1 兩（換算即
    37.5公克）」之情，則上述監聽譯文所稱「用實的36、裝13
    個、其他的零頭另外裝」，應指以每包36公克分裝13包，剩
    餘數量約32公克「即500 公克-36 公克X13 包」再裝1 包，
    總共14包之事實應屬無誤，則證人李敏華上開所述「被告交
    給我10包甲基安非他命」應屬有誤，且證人丙○○所述「到
    車上時，才發現毒品的數量有10包」部分（見本院卷第139
    頁），則對照證人李敏華於原審陳明其有從中抽取部分甲基
    安非他命（見原審卷第132 頁）及同日18時11分許之監聽譯
    文（見本院卷第93頁）「李敏華亦曾表示要被告另外拿甲基
    安非他命給伊」等情，堪認證人丙○○上開所述其在車上發
    現毒品分成10包一節，應屬已由證人李敏華從中抽取部分甲
    基安非他命包數之結果，附此敘明。
(五)、據前各節，足認被告係於96年9 月29日23時50分許前某時，
    先以上開「58」之價格，向「阿鴻」販入依上開方式分裝14
    包之甲基安非他命（總重約500 公克），再於96年9 月29日
    23時50分許，在其當時位於高雄縣大寮鄉○○○路105 巷24
    弄35號4 樓之租屋處，將上開14包甲基安非他命，以上開「
    62」價格（即總價50萬元）轉售證人李敏華牟利，被告因此
    販賣第二級毒品既遂並得款50萬元。至於證人李敏華與丙○
    ○所述其二人間之出資數額有所不同，僅屬其二人間合資問
    題，又其二人雖亦曾證述「係要向阿鴻買甲基安非他命」等
    語，然其二人亦不諱言「阿鴻」於本件交易過程均未出現，
    則證人李敏華與丙○○主觀上固認交易對象係「阿鴻」，亦
    僅屬該批甲基安非他命貨主係「阿鴻」，均不影響被告上開
    販入轉售賺差價圖利之犯行，附此敘明。
(六)、被告辯護人聲請再傳訊當日亦有與李敏華、丙○○一同前往
    被告上址租屋處之證人甲○○（即李敏華之妻），欲證明當
    日交易對象及被告收款、交付甲基安非他命等情（見本院卷
    第42、142 、149 頁），然此部分待證事實業已明確（如上
    所述），依刑事訴訟法第163 條之2 第2 項第3 款規定，本
    院認為此調查已無必要；另被告辯護人亦聲請再調閱當日（
    29日）18時11分以後之監聽譯文及通聯記錄（見本院卷第10
    5 、149 頁），然此部分調查證據原係本院依據被告辯護人
    之聲請（見本院卷第44-45 頁），行文向高雄市政府警察局
    調閱「96年9 月28日上午10時至同年月30日24時之【全部】
    監聽譯文」（見本院卷第88頁），而據高雄市政府警察局於
    97年11月7 日高市警刑偵15字第0970066059號函送本院上開
    之卷附監聽譯文（見本院卷第90-93 頁），則本院上開卷附
    監聽譯文之範圍，自然業已包括96年9 月29日18時11分以後
    至30日24時，辯護人上開聲請再調閱，自有重複調查之嫌；
    另辯護人依據證人丙○○於本院所證「到達高雄時，李敏華
    有打一通電話給乙○○○；當晚有看到乙○○○拿電話在講
    」（見本院卷第137 、141 頁），因而聲請再調閱當日（29
    日）18時11分以後，被告上開行動電話門號之通聯記錄部分
    ，然證人丙○○於本院亦證稱：「我只看到乙○○○有拿電
    話在講，但不知是打電話或接電話，至於電話內容我沒有聽
    到；我也不知道乙○○○當天所持有的電話門號為何」（見
    本院卷第141 、142 頁），則本院認已無再調閱被告上開行
    動電話門號通聯記錄之必要。
(七)、綜上所述，被告所辯上情，均屬卸責之詞，不足採信。本件
    事證明確，被告上開販賣第二級毒品犯行，足以認定。
三、論罪部分：
(一)、按販賣毒品行為之行為態樣，可分為販入、賣出、販入後復
    行賣出等三種情形。其中販入或賣出，有一於此，其犯罪固
    屬完成；但在販入後復行賣出之場合，行為人意圖營利而販
    入毒品後，迄首次賣出，乃二個舉動之接續實行，仍祇成立
    一個販賣既遂罪（最高法院96年度台上字第6642號判決意旨
    參照）。本件被告乙○○○基於販賣第二級毒品甲基安非他
    命之犯意，先向「阿鴻」販入14包甲基安非他命，再轉售予
    李敏華牟利所為，係犯毒品危害防制條例第4 條第2 項之販
    賣第二級毒品一罪。
(二)、公訴人起訴意旨雖認被告所犯上情，係與「阿鴻」男子有共
    同正犯關係等語，然據上所述各項事證，尚乏積極證據足以
    認定被告與「阿鴻」間有何關於本件上開販賣第二級毒品甲
    基安非他命之犯意聯絡、行為分擔，自難認定有何共同正犯
    關係，附此敘明。
(三)、被告前因違反毒品危害防制條例案件，經原審95年度訴字第
    3779號判決處有期徒刑10月確定，嗣經原審96年度聲減字第
    1823號裁定減為有期徒刑5 月確定，於96年7 月15日易科罰
    金執行完畢，有臺灣高等法院被告前案紀錄表可按，其於該
    有期徒刑執行完畢後，5 年內故意再犯本件有期徒刑以上之
    罪，為累犯，應依刑法第47條第1 項之規定加重其刑，但本
    罪法定刑為無期徒刑部分，則依法不得加重其刑。
四、原判決關於上開部分，因認被告乙○○○罪證明確，而適用
    毒品危害防制條例第4 條第2 項、第19條第1 項，刑法第11
    條、第47條第1 項等規定，並審酌被告明知甲基安非他命係
    毒品危害防制條例列管之第二級毒品，危害社會秩序及國人
    身體健康至鉅，猶販賣第二級毒品甲基安非他命，欠缺守法
    觀念，且其所販賣甲基安非他命金額高達50萬元，數量達14
    包（總重約500 公克），非屬小型零售買賣可比，應予相當
    之非難，被告犯後飾詞狡辯，毫無悔意，所犯情節非輕等一
    切情狀，量處有期徒刑8 年，並敘明扣案搭配門號00000000
    00之LG手機（不含0000000000門號之SIM 卡1 張）1 支，為
    被告所有（業經被告供明，見原審卷第273 頁），且據卷附
    上開監聽譯文所載，為被告販賣第二級毒品之聯絡工具，則
    扣案LG手機1 支係供被告販賣第二級毒品犯罪所用之物，應
    依毒品危害防制條例第19條第1 項規定併予宣告沒收。又被
    告販賣第二級毒品所得財物50萬元，雖未扣案，仍應依毒品
    危害防制條例第19條第1 項之規定沒收之，如全部或一部不
    能沒收時，以其財產抵償之。至於0000000000門號之SIM 卡
    1 張，非被告所有，此有和信電訊公司函覆該門號用戶資料
    在卷（見原審卷第311-312 頁），爰不為沒收之諭知。經核
    原判決關於此部分認事用法，核無不合，量刑亦屬允當。被
    告上訴仍執前詞否認犯罪，指摘原判決關於此部分不當，為
    無理由，應予駁回。
五、原判決關於被告被訴於96年10月10日販賣附表編號1 、2 所
    示之第一、二級毒品部分，業已判決無罪確定，附此敘明。
據上論斷，應依刑事訴訟法第368條，判決如主文。
本案經檢察官許月雲到庭執行職務。
中    華    民    國    98    年    2     月    24    日
                刑事第一庭  審判長法  官  郭雅美
                                  法  官  徐美麗
                                  法  官  張意聰
以上正本證明與原本無異。
如不服本判決應於收受本判決後10日內向本院提出上訴書狀，其
未敘述上訴理由者，並得於提起上訴後10日內向本院補提理由書
狀（均須按他造當事人之人數附繕本）「切勿逕送上級法院」。
中    華    民    國    98    年    2     月    24    日
                                  書記官  陳金
附錄本判決論罪科刑法條：
毒品危害防制條例第4條第2項
製造、運輸、販賣第二級毒品者，處無期徒刑或7 年以上有期徒
刑，得併科新臺幣7 百萬元以下罰金。
附表：
┌──┬────────┬───┬──────────────┐
│編號│ 扣 案 物 名 稱 │ 數量 │     檢  驗  報  告         │
├──┼────────┼───┼──────────────┤
│ 1  │海洛因          │ 15包 │法務部調查局鑑定書，鑑定結果│
│    │                │      │：送驗檢品15包均含海洛因成分│
│    │                │      │，合計淨重18.09 公克（空包裝│
│    │                │      │總重4.07公克）【偵卷第27頁】│
├──┼────────┼───┼──────────────┤
│ 2  │甲基安非他命    │ 12包 │內政部警政署刑事警察局鑑定書│
│    │                │      │，鑑定結果：送驗證物12包，驗│
│    │                │      │前淨毛重12.40 公克（包裝袋總│
│    │                │      │重2.88公克）；隨機抽取編號G │
│    │                │      │，淨重2.30公克，取0.08公克鑑│
│    │                │      │定用罄，於2. 22 公克，檢出甲│
│    │                │      │基安非他命成分【偵卷第50頁】│
├──┼────────┼───┼──────────────┤
│ 3  │NOKIA手機       │ 1支  │                            │
│    │門號：0000000000│      │                            │
├──┼────────┼───┼──────────────┤
│ 4  │NOKIA手機       │ 1支  │                            │
│    │門號：0000000000│      │                            │
├──┼────────┼───┼──────────────┤
│ 5  │新台幣          │9萬元 │                            │
└──┴────────┴───┴──────────────┘


司法院資訊處製作；財團法人民間司法改革基金會備份。
